【裁判字號】    98,司財管,51
【裁判日期】    990108
【裁判案由】    指定遺產管理人
【裁判全文】
臺灣臺中地方法院民事裁定            98年度司財管字第51號
聲  請  人  台新國際商業銀行股份有限公司
法定代理人  甲○○
代  理  人  丁○○
受  選任人  張蓁騏律師
上列聲請人聲請為被繼承人乙○○選任遺產管理人事件，本院裁
定如下：
    主      文
選任張蓁騏律師為被繼承人乙○○之遺產管理人。
聲請程序費用由被繼承人乙○○之遺產負擔。
    理  由
一、按繼承開始時，繼承人有無不明，而無親屬會議或親屬會議
    未於一個月內選定遺產管理人者，利害關係人得聲請法院選
    任遺產管理人；又先順序繼承人均拋棄其繼承時由次順序之
    繼承人繼承，其次順序繼承人有無不明或第四順序之繼承人
    均拋棄其繼承者，準用關於無人承認繼承之規定，民法第一
    千一百七十八條第二項、第一千一百七十六條第六項分別定
    有明文。
二、本件聲請意旨略以：被繼承人乙○○（男、民國四十六年八
    月二十一日生、生前最後住所臺中市北屯區○○○○街九之
    二號）生前向聲請人申辦房屋貸款，借貸新台幣（下同）一
    百萬元，惟上開債務並未清償完畢，尚欠本金約一百四十萬
    元，且被繼承人乙○○於九十七年二月十二日死亡，其尚留
    有遺產，惟其繼承人均拋棄繼承，且親屬會議未於法定期間
    內選定遺產管理人，致該遺產無人管理，爰依法聲請本院選
    任遺產管理人等語。並提出台灣南投地方法院債權憑證、本
    院家事庭函、被繼承人乙○○之除戶謄本等為證。
三、本院查：聲請人主張其為被繼承人乙○○之債權人，被繼承
    人乙○○死亡後其所有繼承人均已拋棄繼承，而其親屬會議
    未於法定期間內選定遺產管理人等事實，業經聲請人提出前
    揭證據為證，復經本院依職權調取本院九十七年度繼字第一
    二０五號拋棄繼承事件卷宗核閱屬實，自堪信為真實，揆諸
    首開規定，本件聲請人之聲請為有理由。經徵詢被繼承人乙
    ○○之拋棄繼承人擔任本件遺產管理人之意願，其中丙○○
    、丙○○已表示無意願擔任被繼承人之遺產管理人。嗣經本
    院徵得聲請人同意後，函請社團法人臺中律師公會推薦有意
    願擔任本件遺產管理人之人選，經該公會推薦由張蓁騏律師
    （事務所設：雲林縣虎尾鎮○○路九二號）擔任本件之遺產
    管理人，此有該律師公會九十八年十二月二十五日中律賢三
    字第九八五四七號函暨所附該律師基本資料表乙件附卷可稽
    。而張蓁騏律師為執業律師，非但具有專業知識及能力，且
    與被繼承人所遺遺產間無利害關係，若由其擔任本事件之遺
    產管理人，定能秉持其專業倫理擔當此具公益性質之職務，
    並順利達成管理保存及清算遺產之任務。執此，本院認為由
    張蓁騏律師擔任被繼承人之遺產管理人，應屬妥適，爰選任
    之。
四、依非訟事件法第一百五十七條，裁定如主文。
中    華    民    國    99    年    1    月     8     日
                  家事法庭      司法事務官  羅欣寧
以上正本係照原本作成。
如不服本件裁定，得於裁定書送達之翌日起十日內，以書狀敘述
理由，向本庭提起抗告。並應繳納抗告費新臺幣一千元。
中    華    民    國    99    年    1    月     8     日
                                書  記  官  蔡萍萍

司法院資訊處製作；財團法人民間司法改革基金會備份。
